# 会计差错更正

提问人：jangyanbo 时间：2015-06-18 17:37:31
陈老师好！关于会计差错更正的事项向您请教！ 2015 年度 6 月份发现 2014 年度的会计报表有错误，并且企业的会计报表已对外公告了（非上市公司，子公司发了企业债了），请问会计师事务所可不可以比照上市公司会计差错更正办法来处理呢，就是公告个会计差错专项说明，因该企业除了公告 2014 年度的财务报表外（两年的）又以2012-2014年度为期间做了三年的审计，如果可以对外公告的话，事务所是要出具两份差错更正报告好呢！还是只出具两年的更正报告好呢（备注：差错只更正 2014 年度的，不涉及以前年度的会计报表），

回答人：chenyiwei
首先应明确该差错更正是否涉及债券发行人已公告的信息。如果涉及需对债券发行人已公告的信息进行更正的，应根据该债券挂牌市场的监管机构（如银行间市场交易商协会或交易所）的要求办理。建议尽可能缩小事务所的责任范围，就 2014 年度财务数据的更正事项出具一份说明，但其中应提及 2014 年报和 2012 ～ 2014 三年报表这两份相关的报表。